【裁判字號】    95,訴,3008
【裁判日期】    951121
【裁判案由】    毒品危害防制條例
【裁判全文】
臺灣臺中地方法院刑事判決              95年度訴字第3008號
公  訴  人  臺灣臺中地方法院檢察署檢察官
被      告  甲○○
上列被告因毒品危害防制條例案件，經檢察官提起公訴（95年度
毒偵字第3337號），及同署檢察官移送併案審理（95年度毒偵字
第4548號），本院合議庭裁定改由受命法官以簡式審判程序審理
，判決如下：
    主  文
甲○○施用第一級毒品，累犯，處有期徒刑拾壹月，扣案之注射
針筒壹支沒收。又施用第二級毒品，累犯，處有期徒刑肆月，應
執行有期徒刑壹年貳月，扣案之注射針筒壹支沒收。
    犯罪事實
一、甲○○曾於民國（下同）九十一年十二月三十一日因竊盜案
    件經本院判處有期徒刑一年六月，於九十二年二月六日確定
    ，並於九十一年十二月三十一日因違反毒品危害防制條例案
    件經本院判處有期徒刑十月，於九十二年一月二十日確定，
    嗣經本院裁定定應執行刑為有期徒刑二年二月，於九十五年
    一月三日假釋期滿未經撤銷（起訴書誤載為九十五年一月九
    日執行完畢），視為已執行有期徒刑完畢。且其曾於八十八
    年間因施用毒品經本院以八十八年毒聲字第三四一二號裁定
    送觀察勒戒，因認有繼續施用毒品傾向而於八十八年七月三
    十日入戒治所強制戒治，於八十八年十二月十八日停止戒治
    出所，於八十九年間保護管束期滿未經撤銷停止戒治，視為
    已執行強制戒治完畢，再因施用毒品於九十一年間經本院判
    處有期徒刑十月，且經本院裁定送強制戒治，因法律修正而
    於九十三年一月九日出所，詎仍不知悔改，基於包括一罪之
    犯意，自九十五年七月十四日起至九十五年七月二十五日止
    ，在台中縣后里鄉○○路四九０巷二十四號住處，以將海洛
    因加水稀釋放置於注射針筒施打之方式，施用第一級毒品海
    洛因多次，另於九十五年七月十二日，在台中縣后里鄉某友
    人之住處，以將甲基安非他命放置於吸食器內吸食之方式，
    施用甲基安非他命一次。嗣於九十五年七月十四日上午九時
    三十分許，在台中縣后里鄉○○路四九０巷二十四號經警持
    搜索票查獲並扣得其所有供施用第一級毒品海洛因所用之注
    射針筒一支；嗣於九十五年七月二十九日晚上六時三十分許
    ，在台中縣后里鄉○○路○○路口為警帶回採尿送驗結果其
    尿液仍呈嗎啡陽性反應而查獲。
二、案經臺中縣警察局大甲分局報請臺灣臺中地方法院檢察署檢
    察官偵查起訴及移送併案審理。
    理    由
一、訊據被告甲○○對於上開非法施用第一級毒品海洛因及甲基
    安非他命之事實均供承不諱，且被告於九十五年七月十四日
    為警查獲時所採集之尿液，經送中山醫學大學附設醫院檢驗
    結果，確呈嗎啡及甲基安非他命陽性反應，有該醫院藥物檢
    測中心出具之尿液檢驗報告一紙在卷可稽，另被告於九十五
    年七月二十九日再經採尿送驗之結果，其尿液亦呈嗎啡陽性
    反應，有上開醫院檢測中心出具之報告一紙在卷可憑，並有
    針筒一支扣案可稽。被告之自白與事實相符，而堪以採信。
    本件事證明確，被告施用第一級毒品海洛因、甲基安非他命
    犯行，堪以認定。
二、被告曾於八十八年間因施用毒品經本院以八十八年毒聲字第
    三四一二號裁定送觀察勒戒，因認有繼續施用毒品傾向而於
    八十八年七月三十日入戒治所強制戒治，於八十八年十二月
    十八日停止戒治出所，於八十九年間保護管束期滿未經撤銷
    停止戒治，視為已執行強制戒治完畢，再因施用毒品於九十
    一年間經本院判處有期徒刑十月，且經本院裁定送強制戒治
    ，因法律修正而於九十三年一月九日出所，有臺灣臺中地方
    法院檢察署刑案資料查註紀錄表及臺灣高等法院被告前案紀
    錄表各一份附卷可參。被告於強制戒治執行完畢釋放後五年
    之內，再因施用毒品經判決確定，五年之內再施用第一、二
    級毒品罪，應予依法論科。
三、查海洛因係毒品危害防制條例第二條第二項第一款所規定之
    第一級毒品；甲基安非他命係同條例第二條第二項第二款規
    定之第二級毒品。被告於前案強制戒治執行完畢釋放後，五
    年內再行施用第一級毒品海洛因經判刑確定後，本次再度施
    用毒品，核係犯同條例第十條第一項之施用第一級毒品罪及
    同條例第十條第二項之施用第二級毒品罪。其持有毒品之行
    為，意在供己施用，故持有之低度行為，應為施用之高度行
    為所吸收，不另論罪。被告先後多次施用第一級毒品海洛因
    之犯行，時間密接，被告顯有施用毒品之常習，應認係集合
    犯而論以包括之一罪。併案移送部分固未據公訴人於起訴書
    中載明，惟業經蒞庭檢察官補充論告，且上開部分與業經載
    明於起訴書中關於施用第一級毒品之部分有包括一罪之關係
    ，為起訴之效力所及，本院自得一併審酌，附此敘明。被告
    所犯上開二罪，犯意各別，罪名亦殊，應分論併罰。被告曾
    於九十一年十二月三十一日因竊盜案件經本院判處有期徒刑
    一年六月，於九十二年二月六日確定，並於九十一年十二月
    三十一日因違反毒品危害防制條例案件經本院判處有期徒刑
    十月，於九十二年一月二十日確定，嗣經本院裁定定應執行
    刑為有期徒刑二年二月，於九十五年一月三日假釋期滿未經
    撤銷，視為已執行有期徒刑完畢，有台灣高等法院被告前案
    紀錄表一紙附卷可憑，其於有期徒刑執行完畢後五年內，再
    犯本件有期徒刑以上之罪，均為累犯，均應依法加重其刑。
    爰審酌被告前因施用毒品犯行，經觀察、勒戒，竟猶故態復
    萌，再施用毒品海洛因不輟，無視於毒品對於自身健康之戕
    害及國家對於杜絕毒品犯罪之禁令，惡性非輕，惟於犯後坦
    認犯行，態度良好等一切情狀，認公訴人具體求刑有期徒刑
    一年六月核屬過重，爰量處如主文所示之刑，並定應執行刑
    。
四、扣案之注射針筒一支為被告所有供施用第一級毒品所用之物
    ，業據被告供明在卷，依法併予宣告沒收。
據上論斷，應依刑事訴訟法第二百七十三條之一第一項、第二百
九十九條第一項前段，毒品危害防制條例第十條第一項、第二項
，刑法第十一條前段、第四十七條第一項、第五十一條第五款、
第三十八條第一項第二款，判決如主文。
本案經檢察官乙○○到庭執行職務。
中    華    民    國    95    年    11    月    21    日
                  刑事第十五庭  法  官  陳如玲
上正本證明與原本無異。
如不服本判決，應於判決送達後十日內向本院提出上訴狀，上訴
於臺灣高等法院臺中分院( 須附繕本 )。
                                書記官  楊賀傑
中    華    民    國    95    年    11    月    21    日
附錄犯罪法條：
毒品危害防制條例第10條
施用第一級毒品者，處 6 月以上 5 年以下有期徒刑。
施用第二級毒品者，處 3 年以下有期徒刑。


司法院資訊處製作；財團法人民間司法改革基金會備份。
